【裁判字號】    96,訴,4178
【裁判日期】    970219
【裁判案由】    偽造文書等
【裁判全文】
臺灣板橋地方法院刑事判決              96年度訴字第4178號
聲  請  人  臺灣板橋地方法院檢察署檢察官
被      告  甲○○
                    （另案於台灣台北監獄執行中）
            乙○○
上列被告因偽造文書等案件，經檢察官聲請以簡易判決處刑（96
年度偵字第16301號、96年度偵緝字第1713號），本院改依通常
訴訟程序審理，判決如下：
    主  文
甲○○共同連續行使偽造私文書，足以生損害於他人，累犯，處
有期徒刑壹年肆月；減為有期徒刑捌月。如附表所示偽造「陳晏
裕」之署名肆枚均沒收。
乙○○共同連續行使偽造私文書，足以生損害於他人，累犯，處
有期徒刑壹年；減為有期徒刑陸月，如易科罰金，以銀元參佰元
折算壹日。如附表所示偽造「陳晏裕」之署名肆枚均沒收。
    犯罪事實
一、甲○○、乙○○之前科紀錄：
  (一)甲○○前有違反麻醉藥品管理條例、偽造文書、洗錢防制法
    、妨害自由、詐欺等前科紀錄，其中於89年間，因犯偽造文
    書案件，經本院於89年8 月17日以89年度訴字第591號判決
    ，判處有期徒刑1 年4 月確定。又於89年間，因犯偽造文書
    案件，經台灣台北地方法院於90年8 月30日以89年度訴字第
    1568號判決，判處有期徒刑1 年確定，上開2 案經裁定定執
    行刑，應執行有期徒刑2 年2 月，入監服刑後於91年6 月25
    日縮短刑期假釋出監，假釋期間應付保護管束，觀護期間於
    91年10 月3日期滿上開假釋未經撤銷而執行完畢（於本案構
    成累犯）。復於92年間，因犯洗錢防制法案件，經台灣台北
    地方法院於92年9 月19日以92年度訴字第1299號判決，判處
    有期徒刑4 月，如易科罰金，以銀元300 元折算1 日確定，
    入監服刑後於94 年5月26日縮刑期滿執行完畢（於本案構成
    累犯）。又於93年間，因犯偽造文書、恐嚇罪，經台灣台北
    地方法院於94年6 月3 日以94年度訴字第44號判決，分別判
    處有期徒刑1 年2 月、拘役30日，如易科罰金，以銀元300
    元折算1 日確定。上訴後（偽造文書部分），經台灣高等法
    院於94年12月6 日以94年度上訴字第2337號判決撤銷原判決
    ，判處有期徒刑1 年確定。又於95年間，因違反毒品危害防
    制條例案件，經台灣台北地方法院於95年2 月24日以95年度
    簡字第591 號判決，判處有期徒刑6 月，如易科罰金，以銀
    元300 元折算1 日確定。再於95年間，因違反毒品危害防制
    條例案件，經台灣台北地方法院於96年2 月5 日以95年度簡
    字第2029號判決，判處有期徒刑6 月，如易科罰金，以銀元
    300 元折算1 日確定。復於95年間，因犯詐欺罪，經台灣台
    北地方法院於96年2 月27日以96年度易字第204 號判決，分
    別判處有期徒刑6 月、6 月，如易科罰金，均以銀元300 元
    折算1 日，應執行有期徒刑10月，上訴後經台灣高等法院於
    96年5 月2 日以96年度上易字第701 號判決上訴駁回確定。
    上開罪刑再經台灣高等法院於96年度聲減字第2622號裁定減
    刑並定執行刑，分別減為有期徒刑1 年1 月、3 月、拘役15
    日。復於96年間，因犯詐欺罪，經台灣台北地方法院於96
    年7 月26日以96年度易字第1295號判決，判處有期徒刑8 月
    ，減為有期徒刑4 月，如易科罰金，以銀元300 元折算1 日
    確定，再與上開有期徒刑1 年1 月、3 月、拘役15日接續執
    行（尚未執行完畢，於本案不構成累犯）。
  (二)乙○○前於民國82年間，因違反麻醉藥品管理條例等案件，
    經台灣台北地方法院於82年6 月16日以82年度訴字第1415號
    判決，分別判處有期徒刑5 年2 月、6 月、3 年，應執行有
    期徒刑7 年10月確定，入監服刑後於86年3 月13日縮短刑期
    假釋出監，嗣經裁定撤銷假釋，應執行有期徒刑4 年5 月18
    日，於92年2 月24日縮刑期滿執行完畢（於本案構成累犯）
    。嗣於93年間，因犯詐欺罪，經本院於94年4 月29日以94年
    度簡字第1071號判決，判處有期徒刑3 月確定，入監服刑後
    於95年1 月13日縮刑期滿執行完畢（於本案構成累犯）。
二、甲○○於95年3 月初某日，在臺北市某家便利商店內所設置
    之影印機上，見陳晏裕影印後遺留在影印機上之國民身分證
    ，竟意圖為自己不法所有，予以侵占入己，留供伺機使用。
    甲○○取得上開身分證件後，旋與乙○○共同基於意圖為自
    己不法所有、偽造文書之概括犯意聯絡，明知未得陳晏裕同
    意或委託渠等代理申辦健保IC卡、行動電話門號，由乙○○
    先後於95年3 月8 日、同年3 月14日，均持甲○○所提供之
    上開陳晏裕國民身分證，前往中央健康保險局臺北分局，向
    不知情之健保局承辦人員佯稱受陳晏裕委託代為申請補發健
    保IC卡，以陳晏裕之代理人名義，使不知情之承辦人員誤認
    乙○○確受陳晏裕之委託申請，將陳晏裕之年籍資料鍵入「
    中央健康保險局台北分局健保IC卡申請表」上，據以核發陳
    晏裕之健保IC卡，足以生損害於陳晏裕及全民健康保險局對
    健保卡管理之正確性。又乙○○先後於同年3 月9 日、15日
    ，前往臺北縣板橋市○○路○ 段71號遠傳電信股份有限公司
    （下稱遠傳電信公司）板橋雙十特約服務中心（下稱雙十門
    市），佯以受陳晏裕委託之代理人名義，在「遠傳易付卡客
    戶資料卡」1 份、「遠傳電信公司手機行動電話服務申請書
    」1 份、「遠傳電信公司行動電話／第三代行動電話服務申
    請書」2 份、「遠傳行動電話服務代辦委託書」2 份，均填
    載陳晏裕之姓名、年籍資料，在代理人欄上簽署自己之姓名
    ，並於其中「遠傳行動電話服務代辦委託書」2 份（門號為
    0000000000、0000000000）之「立書人」欄偽造「陳晏裕」
    之簽名2 枚，在「遠傳電信公司行動電話／第三代行動電話
    申請服務申請書」2 份（門號為0000000000、0000000000）
    之「申請人姓名欄」上偽簽「陳晏裕」之姓名2 枚，而偽造
    上開私文書，隨即併同上開「陳晏裕」之國民身分證、健保
    IC卡，向不知情之該門市人員行使之，致使該門市人員行因
    而陷於錯誤，誤信陳晏裕申請租用行動電話門號而接受申請
    ，而交付0000000000號、0000000000號、0000000000號、
    0000000000號行動電話門號卡（即SIM 卡），足以生損害於
    陳晏裕及遠傳電信公司對於申請人資格審查之正確性，乙○
    ○取得上開SIM 卡後即交予甲○○使用。甲○○自96年3 月
    中旬某日起至同年3 月底某日止，撥打使用上開0000000000
    、0000000000電話號碼，分別消費1,928 、2,208 元之電信
    費用。嗣於95年月26日，陳晏裕接獲上開門號帳單而報警處
    理，始查悉上情。
三、案經陳晏裕訴由台北市政府警察局士林分局報請臺灣士林地
    方法院檢察署檢察官呈請臺灣高等法院檢察署檢察長令轉臺
    灣板橋地方法院檢察署檢察官偵查後聲請簡易判決處刑，本
    院改依通常訴訟程序審理。
    理    由
一、程序方面：本件被告甲○○、乙○○所犯係死刑、無期徒刑
    、最輕本刑五年以上有期徒刑以外之罪，其於準備程序就前
    揭被訴事實為有罪之陳述，經法官告知簡式審判程序之旨，
    並聽取其與公訴人之意見後，本院認無不得或不宜改依簡式
    審判程序進行之處，爰依刑事訴訟法第273 條之1 第1 項、
    第284 條之1 之規定，由合議庭裁定本件由受命法官獨任進
    行簡式審判程序，合先敘明。
二、上開犯罪事實，業據被告甲○○、乙○○於本院審理時供認
    不諱，核與證人即告訴人陳晏裕於警詢及偵查中證述之情節
    相符〔見台灣士林地方法院檢察署95年度偵字第11649 號偵
    查卷第4 、5 、30、31頁〕，且有中央健康保險局台北分局
    健保IC卡申請表3 份、遠傳電信公司95年3 月電信費帳單、
    未申請遠傳門號聲明書、切結書、遠傳電信公司行動電話基
    本資料、遠傳易付卡客戶資料卡各1 份、行動電話服務申請
    書3 份、遠傳行動電話服務代辦委託書2 份（以上均為影本
    ，詳見同上偵查卷第6 至17頁、第49至60頁）。足徵被告自
    白核與事實相符，堪以採信。本件事證明確，被告2 人犯行
    堪以認定。
三、新舊法比較：
    查被告行為後，刑法於94年2 月2 日修正公布，於95年7 月
    1 日施行。按行為後法律有變更者，適用行為時之法律，但
    行為後之法律有利於行為人者，適用最有利於行為人之法律
    ，現行刑法第二條第一項訂有明文。此條規定乃與刑法第1
    條罪刑法定主義契合，而貫徹法律禁止溯及既往原則，係規
    範行為後法律變更所生新舊法律比較適用之準據法，是刑法
    第2 條本身雖經修正，但刑法第2 條既屬適用法律之準據法
    ，本身尚無比較新舊法之問題，應一律適用裁判時之現行刑
    法第二條規定以決定適用之刑罰法律，合先敘明。又以本次
    刑法修正之比較新舊法，應就罪刑有關之共犯、未遂犯、想
    像競合犯、牽連犯、連續犯、結合犯，以及累犯加重、自首
    減輕暨其他法定加減原因（如身分加減）與加減例等一切情
    形，綜其全部罪刑之結果而為比較，最高法院95年5 月23日
    95年度第8次刑庭會議決議可資參照。經查：
  (一)刑法分則編各罪所定罰金之貨幣單位原為銀元，且依修正前
    刑法第33條第5 款規定，罰金刑為1 銀元以上，而有關罰金
    倍數之調整及銀元與新台幣之折算標準，則定有「罰金罰鍰
    提高標準條例」及「現行法規所定貨幣單位折算新台幣條例
    」，除罰金以1 銀元折算3 元新台幣外，並將72年6 月26日
    以前修正之刑法部分條文罰金數額提高10倍，其後修正者則
    不再提高倍數；嗣修正後刑法第33條第5 款則將罰金刑提高
    為新台幣1 千元以上，並以百元計算之，且因刑法第33條第
    5 款所定罰金貨幣單位既已改為新台幣，刑法分則編各罪所
    定罰金之貨幣單位亦應配合修正為新台幣，且考量刑法修正
    施行後，不再適用「現行法規所定貨幣單位折算新台幣條例
    」，為使刑法分則編各罪所定罰金之最高數額與刑法修正前
    趨於一致，爰增訂刑法施行法第1 條之1 規定，將刑法分則
    編各罪所定罰金之貨幣單位均改為新台幣，並將72年6 月26
    日以前修正之刑法部分條文罰金數額提高為30倍，其後修正
    者則提高為3 倍。是以刑法分則編各罪所定罰金刑之最高數
    額，於上開規定修正後仍屬一致，並無不同；但其罰金刑之
    最低數額，則比修正前提高，從而自以修正前之規定較為有
    利。本件被告所犯刑法第337 條、第339 條第1 項有科罰金
    之規定，其法定罰金刑之最低數額既已變更，自應予比較。
  (二)刑法第55條牽連犯之規定亦經修正刪除，是於新法修正施行
    後，既已刪除牽連犯之規定，則被告所犯各罪應依數罪併罰
    之規定分論併罰。比較新舊法之規定，修正後之規定並非較
    有利於被告，依刑法第2 條第1 項前段之規定，應適用行為
    時之法律，即適用修正前刑法第55條牽連犯之規定。
  (三)刑法第56條連續犯之規定業經修正刪除，是於新法修正施行
    後，被告之數犯罪行為，即須分論併罰。此刪除雖非犯罪構
    成要件之變更，但顯已影響行為人刑罰之法律效果，自屬法
    律有變更，依新法第2 條第1 項規定，比較新、舊法結果，
    仍應適用較有利於被告之行為時法律即舊法論以連續犯。
  (四)刑法第41條有關易科罰金之規定，因屬科刑規範事項之變更
    ，其折算標準為裁判時所應諭知，自有就新舊法規定比較之
    必要，行為時即修正前刑法第41條第1 項前段規定：「犯最
    重本刑為五年以下有期徒刑以下之刑之罪，而受六個月以下
    有期徒刑或拘役之宣告，因身體、教育、職業、家庭之關係
    或其他正當事由，執行顯有困難者，得以一元以上三元以下
    折算一日，易科罰金」，而被告行為時之易科罰金折算標準
    ，依修正前罰金罰鍰提高標準條例第2 條前段（現已刪除）
    規定，就其原定數額提高為100 倍折算1 日，則被告行為時
    之易科罰金折算標準，應以銀元300 元折算1 日，經折算為
    新臺幣後，應係以新臺幣900 元折算為1 日。裁判時即修正
    後刑法第41條第1 項前段則規定：「犯最重本刑為五年以下
    有期徒刑以下之刑之罪，而受六個月以下有期徒刑或拘役之
    宣告者，得以新臺幣一千元、二千元或三千元折算一日，易
    科罰金」，比較修正前、後之易科罰金折算標準，以行為時
    即修正前之規定，較有利於被告。
  (五)刑法第28條關於共犯之規定，由原條文：「二人以上共同實
    施犯罪之行為者，皆為正犯」，修正為：「二人以上共同實
    行犯罪之行為者，皆為正犯」，揆諸本條之修正理由係為釐
    清陰謀共同正犯、預備共同正犯、共謀共同正犯是否合乎本
    條規定之正犯要件。修正後刑法第28條關於成立共同正犯之
    標準，將原來共同正犯之共同「實施」犯罪，改為共同「實
    行」犯罪，剔除完全未參與犯罪相關行為之「實行」的「陰
    謀共同正犯」及「預備共同正犯」，是修正後之共同正犯之
    可罰性要件之範圍業已限縮，自以修正後之新法較為有利。
  (六)刑法第47條有關累犯之規定：修正後刑法第47條關於累犯之
    規定，乃以出於故意再犯有期徒刑以上之罪者為限，並增訂
    強制工作免其執行或執行完畢後，五年內故意再犯有期徒刑
    以上之罪者，以累犯論之規定（擬制累犯），且刪除「依軍
    法」受裁判者，不適用累犯之規定，以求司法與軍法一致。
    是以修正後之累犯範圍已分別有所減縮及擴張，當屬科刑規
    範事項之變更，自應比較新舊法（最高法院96年度台上字
    第3773號判決可資參照）。
  (七)綜合上述各條文修正前、後之比較，其中被告違犯本案之罪
    ，為故意犯，無論依修正前或修正後刑法第47條之規定，均
    構成累犯，修正後之規定並未較有利於被告。又本案被告均
    係實行犯罪構成要件，無論依修正前或修正後刑法第28條之
    規定，均構成共同正犯，修正後之規定亦未較有利於被告。
    故經綜合比較前述各項法律變更之結果後，本案因修正後之
    規定並未對被告更為有利，依據刑法第2 條第1 項前段，應
    一體適用修正前刑法之規定，合先敘明。
四、論罪科刑：
  (一)按偽造文書罪之立法，旨在維護文書之公共信用。文書之製
    作人固不必為文書之主體，但製作人如非文書主體時，其製
    作必須經文書主體之同意或授權。無代理權而假冒本人代理
    人製作私文書，文書之製作人固為該無權代理之人，但文書
    之法律效果歸屬於本人，文書之主體仍為本人，故所製作之
    文書即屬本人名義之私文書，且社會上一般人所資以信賴者
    ，非代理人，而係本人，此乃代理人之所以藉本人為文書名
    義人，是對被偽冒之本人權益及私文書之公共信用亦造成危
    害，與直接冒用他人名義偽造私文書無異，自應論以偽造私
    文書罪（最高法院95年度第19次刑事庭會議決議、最高法院
    95年度台上字第6889、5276號判決可資參照）。
  (二)是被告甲○○明知陳晏裕遺失之國民身分證係他人遺失之物
    ，竟起意侵占，核其所為，係犯刑法第337 條之侵占遺失物
    罪。又被告2 人在「遠傳行動電話服務代辦委託書」2 份、
    「遠傳電信公司行動電話／第三代行動電話服務申請書」2
    份上偽簽「陳晏裕」之署名，另在「遠傳易付卡客戶資料卡
    」1 份、「遠傳電信公司行動電話／第三代行動電話服務申
    請書」2 份、「遠傳電信公司手機行動電話服務申請書」1
    份及「遠傳行動電話服務代辦委託書」2 份，假冒告訴人陳
    晏裕代理人名義製作該等文書，而偽造上開私文書，並均將
    上開偽造之私文書持交承辦人員而行使之，致使不知情之承
    辦人員陷於錯誤，將行動電話門號SIM 卡交予被告使用，而
    詐得SIM 卡之行為，係犯刑法第216 條、第210 條之行使偽
    造私文書罪，及同法第339 條第1 項之詐欺取財罪。又被告
    撥打使用上開門號卡之行為，係犯刑法第339 條第2 項之詐
    欺得利罪。檢察官起訴書之論罪法條部分，雖未引用刑法第
    339 條第2項 之罪，惟該起訴書犯罪事實欄第2 頁第12行已
    載明「乙○○取得上開SIM 卡後即交予甲○○使用」，因此
    被告甲○○撥打使用上開行動電話門號之事實，業據檢察官
    起訴，本院自得依法予以審判。又檢察官雖未就被告於95年
    3 月14日前往中央健康保險局台北分局申請健保IC卡部分起
    訴，惟此部分已與起訴之95年3 月8 日申領健保IC卡部分，
    具有連續犯之裁判上一罪關係，本院自得予以審判。被告偽
    造「陳晏裕」簽名之行為，係其偽造私文書之部分行為；被
    告偽造私文書後，進而持以行使，其偽造之低度行為為行使
    之高度行為吸收，均不另論罪。至被告所犯行使偽造私文書
    、詐欺取財、詐欺得利之數行為，均時間緊接，各所犯罪名
    相同，顯係基於概括之犯意為之，為連續犯，應依修正前刑
    法第56 條 之規定，各以一罪論，並加重其刑。被告所犯侵
    占遺失物罪、行使偽造私文書罪、詐欺取財罪、詐欺得利罪
    4 罪間，互有方法結果之牽連關係，為牽連犯，應依修正前
    刑法第55條規定，從最重論處行使偽造私文書罪。
  (三)又查被告甲○○、乙○○前有如事實欄所載犯罪執行完畢紀
    錄，有臺灣高等法院被告前案紀錄表2 份在卷可按，其受有
    期徒刑之執行完畢，5 年以內再犯有期徒刑以上之罪，為累
    犯，應依刑法第47條第1 項規定加重其刑，並遞加重之。
  (四)爰審酌被告甲○○、乙○○有如上事實欄所述之前科紀錄，
    有台灣高等法院被告前案紀錄表2 份可按，足見其等前科累
    累，素行非佳，本件犯罪之動機、目的、手段、被告2 人分
    工情形（被告甲○○係主謀）、被害人所受之損害，及被告
    犯後均坦承犯行之態度等一切情狀，量處如主文所示之刑。
  (五)又本件被告犯罪係於96年4 月24日以前，復無中華民國九十
    六年罪犯減刑條例所列不予減刑之情形，應依同條例第2 條
    第1 項第3 款之規定，就所受宣示之有期徒刑減其刑期2 分
    之1 ，就被告乙○○科刑部分諭知易科罰金之折算標準，以
    示懲儆。
  (六)本案如附表編號一至八所示之私文書，因已由被告分別交付
    予中央健康保險局台北分局、遠傳電信公司收執行使之，非
    屬被告所有之物，無從併為沒收之宣告，但無證據證明上開
    申請書業已滅失，則其上偽造之「陳晏裕」簽名4枚（偽造
    之情形及數量詳附表所示），係被告所偽造之署名，均應依
    刑法第219條之規定宣告沒收。
五、公訴意旨另以：被告甲○○、乙○○明知陳晏裕並無委託渠
    等代理申辦健保IC卡，由被告乙○○於95年3 月8 日持被告
    甲○○所提供之陳晏裕身分證，前往中央健康保險局臺北分
    局，向不知情之健保局承辦人員佯以受陳晏裕委託代為申請
    補發健保IC卡，並製作陳晏裕之健保IC卡申請表申請補發，
    使不知情之承辦人員登載於其職務上所掌之公文書上，並據
    以核發陳晏裕之健保IC卡，足以生損害於陳晏裕及全民健康
    保險局對健保卡管理之正確性，尚涉有刑法第214 條之使公
    務員登載不實罪嫌等語。惟按刑法第214條所謂使公務員登
    載不實事項於公文書罪，須一經他人之聲明或申報，公務員
    即有登載之義務，並依其所為之聲明或申報予以登載，而屬
    不實之事項者，始足構成，若其所為聲明或申報，公務員尚
    須為實質之審查，以判斷其真實與否，始得為一定之記載者
    ，即非本罪所稱之使公務員登載不實（最高法院73年台上字
    第1710號判例參照）。本件被告以遺失為由，向中央健康保
    險局台北分局申請補發健保IC卡，則該局承辦人員仍應就申
    請人檢附之證件，進行實質審查後再決定是否核發。公訴人
    似認被告申報「遺失」，健保局承辦人員即填載在申請書上
    ，被告就此涉犯刑法之使公務員登載不實罪，惟申請書係申
    請人填寫，再由健保局承辦人員進行審查，該申請書性質上
    係私文書，並非公務員職務上之公文書。縱本件健保IC卡申
    請書上之內容係由電腦繕打〔見同上偵查卷第7 、8 頁〕，
    應係健保局承辦人員代申請填寫所致，該文書性質上仍屬私
    文書，核與刑法214 條使公務員登載不實罪之構成要件不合
    ，此部分行為尚難遽以該罪相繩，原應為無罪之諭知，然公
    訴意旨認此部分與前開有罪部分具有裁判上一罪關係，爰不
    另為無罪之諭知，附此敘明。
六、依刑事訴訟法第273 條之1 第1 項、第299 條第1 項前段，
    刑法第2 條第1 項前段、修正前刑法第28條、第56條、第
    337 條、第216 條、第210 條、第339 條第1 項、第2 項、
    第55條、第47條第1 項、第41條第1 項前段、第219 條，
    中華民國96年罪犯減刑條例第2 條第1 項第3 款、第7 條、
    第9 條，罰金罰鍰提高標準條例第1 條前段、修正前罰金罰
    鍰提高標準條例第2 條，判決如主文。
本案經檢察官藍海凝到庭執行職務。
中    華    民    國    97    年    2     月    19    日
                  刑事第十庭  法  官  侯志融
以上正本證明與原本無異。
如不服本判決應於送達後十日內向本院提出上訴狀。
                              書記官  張玉如
中    華    民    國    97    年    2     月    19    日
附錄本案論罪科刑法條全文：
刑法第337條
意圖為自己或第三人不法之所有，而侵占遺失物、漂流物或其他
離本人所持有之物者，處500 元以下罰金。
刑法第210 條
偽造、變造私文書，足以生損害於公眾或他人者，處5 年以下有
期徒刑。
刑法第216條
行使第 210 條至第 215 條之文書者，依偽造、變造文書或登載
不實事項或使登載不實事項之規定處斷。
刑法第339條
意圖為自己或第三人不法之所有，以詐術使人將本人或第三人之
物交付者，處5 年以下有期徒刑、拘役或科或併科1 千元以下罰
金。
以前項方法得財產上不法之利益或使第三人得之者，亦同。
前二項之未遂犯罰之。
附  表：
┌─┬──────┬───┬────────┬───┬────┐
│編│  時  間    │被冒用│偽造私文書之名稱│偽造署│備    註│
│號│            │名義人│                │押之數│        │
│  │            │      │                │量    │        │
├─┼──────┼───┼────────┼───┼────┤
│一│95年3 月8 日│陳晏裕│中央健康保險局台│無    │台灣士林│
│  │            │      │北分局健保IC卡申│      │地方法院│
│  │            │      │請表            │      │檢察署95│
│  │            │      │                │      │年度偵字│
│  │            │      │                │      │11649 號│
│  │            │      │                │      │偵查卷第│
│  │            │      │                │      │6頁     │
├─┼──────┼───┼────────┼───┼────┤
│二│95年3 月14日│陳晏裕│中央健康保險局台│無    │同上偵查│
│  │            │      │北分局健保IC卡申│      │卷第7 頁│
│  │            │      │請表            │      │        │
├─┼──────┼───┼────────┼───┼────┤
│三│95年3 月9 日│陳晏裕│遠傳易付卡客戶資│無    │同上偵查│
│  │            │      │料卡（門號      │      │卷第51頁│
│  │            │      │0000000000）    │      │        │
├─┼──────┼───┼────────┼───┼────┤
│四│95年3月9日  │陳晏裕│遠傳行動電話服務│左列申│同上偵查│
│  │            │      │代辦委託書（門號│請書「│卷第53頁│
│  │            │      │0000000000）    │立書人│        │
│  │            │      │                │姓名及│        │
│  │            │      │                │簽章」│        │
│  │            │      │                │偽造「│        │
│  │            │      │                │陳晏裕│        │
│  │            │      │                │」之簽│        │
│  │            │      │                │名1 枚│        │
├─┼──────┼───┼────────┼───┼────┤
│五│95年3月15日 │陳晏裕│遠傳行動電話服務│左列申│同上偵查│
│  │            │      │代辦委託書（門號│請書「│卷第57頁│
│  │            │      │0000000000）    │立書人│        │
│  │            │      │                │姓名及│        │
│  │            │      │                │簽章」│        │
│  │            │      │                │偽造「│        │
│  │            │      │                │陳晏裕│        │
│  │            │      │                │」之簽│        │
│  │            │      │                │名1 枚│        │
├─┼──────┼───┼────────┼───┼────┤
│六│95年3月9日  │陳晏裕│遠傳電信公司手機│無    │同上偵查│
│  │            │      │行動電話服務申請│      │卷第54頁│
│  │            │      │書（門號        │      │        │
│  │            │      │0000000000）    │      │        │
├─┼──────┼───┼────────┼───┼────┤
│七│95年3月15日 │陳晏裕│遠傳電信公司行動│左列申│同上偵查│
│  │            │      │電話／第三代行動│請書「│卷第55頁│
│  │            │      │電話服務申請書（│申請者│        │
│  │            │      │門號0000000000）│姓名」│        │
│  │            │      │                │欄偽造│        │
│  │            │      │                │「陳晏│        │
│  │            │      │                │裕」之│        │
│  │            │      │                │簽名1 │        │
│  │            │      │                │枚    │        │
├─┼──────┼───┼────────┼───┼────┤
│八│95年3月15日 │陳晏裕│遠傳電信公司行動│左列申│同上偵查│
│  │            │      │電話／第三代行動│請書「│卷第59頁│
│  │            │      │電話服務申請書（│申請者│        │
│  │            │      │門號0000000000）│姓名」│        │
│  │            │      │                │欄偽造│        │
│  │            │      │                │「陳晏│        │
│  │            │      │                │裕」之│        │
│  │            │      │                │簽名1 │        │
│  │            │      │                │枚    │        │
└─┴──────┴───┴────────┴───┴────┘


司法院資訊處製作；財團法人民間司法改革基金會備份。
